---
title: "Franco_Enrique_T3_p2"
author: "Enrique Franco García"
date: "19/3/2022"
output: html_document
---

**Red booleana**

*Genera una red de regulación transripcional con 5 nodos y, al menos, 7 interacciones regulatorias, escoge al menos 3 inhibiciones).*

Lo primero que debemos de hacer es cargar la librería con la que vamos a trabajar, en este caso es BoolNet

```{r}
library(BoolNet)
```

1.  Escribe las tablas de verdad de las reglas


```{r}
reglas <- loadNetwork("reglas.txt")
reglas
```

2.  Escribe las reglas para generar una red de tipo Boolnet.

Tabla de verdad de A

| B | D | D AND NOT B |   |   |
|---|---|-------------|---|---|
| 0 | 0 |      0      |   |   |
| 1 | 0 |      0      |   |   |
| 0 | 1 |      1      |   |   |
| 1 | 1 |      0      |   |   |

Tabla de verdad de B

| C | E | C OR NOT E |
|---|---|------------|
| 0 | 0 |      1     |
| 1 | 0 |      1     |
| 0 | 1 |      0     |
| 1 | 1 |      1     |

Tabla de verdad de C

| C | E |
|---|---|
| 0 | 0 |
| 1 | 1 |

Tabla de verdad de D

| B | A | B OR NOT A |
|---|---|------------|
| 0 | 0 |      1     |
| 1 | 0 |      1     |
| 0 | 1 |      0     |
| 1 | 1 |      1     |

Tabla de verdad de E

| F | A | F & A |
|---|---|-------|
| 0 | 0 |   0   |
| 1 | 0 |   0   |
| 0 | 1 |   0   |
| 1 | 1 |   1   |

Tabla de verdad de F

| C | E | C AND NOT E |
|---|---|-------------|
| 0 | 0 |      0      |
| 1 | 0 |      1      |
| 0 | 1 |      0      |
| 1 | 1 |      0      |


3.  Encuentra todos los atractores de tu red

```{r}
getAttractors(network = reglas)
```

4.  ¿Cuál sería el estado final más probable?

El primero de los estados es el atractor 1 el cual consiste en 44 estados y termina en 010100 y significa que A, C, E & F estan apagados y solo B & D permanecen activos, mientras que el segundo solamente tiene 2o estados pero termina en:

001100 (A, B, E & F están inactivos y C & D están activos)

110101 (C & E están inactivos y A, B, D & F están activos)

010110 (A, C & F están inactivos y B, D & E están activos)


5.  Dibuja todos los estados y sus atractores
