---
title: "Franco_Enrique_T3_p3"
author: "Enrique Franco García"
date: "19/3/2022"
output: html_document
---

**Red de co-gustos**

Es necesario usar iGraph por lo cual hay que cargarla desde un principio

```{r}
library(igraph)
```

El primer paso a realizar es cargar nuestra red de co-gustos con ayuda de la función "read.csv"

```{r}
redcogustos <- read.csv("Red cogustos.csv")
row.names(redcogustos) <- redcogustos[,1]
redcogustos <- redcogustos[,-1]
red <- cor(t(redcogustos))
diag(red) <- 0
#Todas las funciones utilizadas posterior a cargar la red unicamente son para ordenar la red y que sea más fácil trabajar con ellas
```

Para la realizar la matriz de adyacencia se hace de la siguiente manera:

```{r}
adyacencia <- (1+red)/2 #La matriz de adyacencia es de utilidad ya que gracias a esta podemos ajustar de mejor manera los datoa
diag(adyacencia) <- 0 
```

Por otro lado para realizar la matriz de adyacencia de la red dicótomica se hace de la siguiente manera:

```{r}
di_adyacencia <- ifelse(adyacencia > 0.5, 1, 0)
```

**Ejercicios:**

A partir de las dos versiones de la red de co-gustos: la dicotómica (D) y la pesada (P).:Elabora un programa en R que calcule

1.  Dibuja la red con al menos tres layouts (D y P).

*A. Red dicótomica*

Para esto se crea la gráfica a partir de la matriz de adyacencia de la siguiente manera:

```{r}
g_dicotomica <- graph_from_adjacency_matrix(di_adyacencia, mode = "undirected")
plot(g_dicotomica)
```

Layouts con la red dicótomica

Para los layouts se hace de la siguiente manera:

```{r}
#Primero
layout_dicotomica_1 <- layout.lgl(g_dicotomica)
LD_1 <- plot(g_dicotomica, layout = layout_dicotomica_1, edge.arrow.size = 0.5, vertex.sizes = 5)
#Segundo
layout_dicotomica_2 <- layout.grid(g_dicotomica)
LD_2 <- plot(g_dicotomica, layout = layout_dicotomica_2, edge.arrow.size = 0.5, vertex.sizes = 5)
#Tercero
layout_dicotomica_3 <- layout.drl(g_dicotomica)
LD_3 <- plot(g_dicotomica, layout = layout_dicotomica_3, edge.arrow.size = 0.5, vertex.sizes = 5)
```

*B. Red pesada*

Al igual que como lo hicimos con la red dicotómica aquí también vamos a generar la gráfica a partir de la matriz de adyacencia

```{r}
g_pesada <- graph_from_adjacency_matrix(adyacencia, mode = "undirected")
plot(g_pesada)
```

Layouts con red pesada

```{r}
layout_pesada_1 <- layout.star(g_pesada)
LP_1 <- plot(g_pesada, layout = layout_pesada_1, edge.arrow.size = 0.5, vertex.sizes = 5)
layout_pesada_2 <- layout.auto(g_pesada)
LP_2 <- plot(g_pesada, layout = layout_pesada_2, edge.arrow.size = 0.5, vertex.sizes = 5)
layout_pesada_3 <- layout.graphopt(g_pesada)
LP_3 <- plot(g_pesada, layout = layout_pesada_3)
```

2.  La distribución de conectividades (D).

```{r}
dc_dicotomica <- degree(g_dicotomica)
dc_dicotomica
hist(dc_dicotomica)
```

3.  Los nodos más conectados (D)

```{r}
nodd <- degree(g_dicotomica, mode = "all")
sort(nodd, decreasing = TRUE)[1:13]
```

4.  Los nodos más importantes con al menos tres medidas de centralidad (D)

```{r}
dcentralidad_1 <- centralization.betweenness(g_dicotomica)
dcentralidad_1
dcentralidad_2 <- centralization.degree(g_dicotomica)
dcentralidad_2
dcentralidad_3 <- centralization.closeness(g_dicotomica)
dcentralidad_3
```

5.  Los clústers obtenidos con al menos tres m ́etodos de clusterizaci ́on (D y P)

*Red pesada*

```{r}
pcluster_1 <- cluster_edge_betweenness(g_pesada)
membership(pcluster_1)
pcluster_2 <- cluster_fast_greedy(g_pesada)
membership(pcluster_2)
pcluster_3 <- cluster_infomap(g_pesada)
membership(pcluster_3)
#Para los 3 casos use 3 métodos de clusterización diferentes y con la función membership podía ver que contenía cada uno de ellos
```

*Red dicótomica*

```{r}
dcluster_1 <- cluster_walktrap(g_dicotomica)
membership(dcluster_1)
dcluster_2 <- cluster_optimal(g_dicotomica)
membership(dcluster_2)
dcluster_3 <- cluster_leading_eigen(g_dicotomica)
membership(dcluster_3)
```

5.  Discute si las redes (D y P) son dirigidas o no.

6.  ¿Cómo podrías encontrar clicas, si las hay?
